臺灣高雄地方法院刑事判決　　　　　　　96年度訴字第106號
公　訴　人　臺灣高雄地方法院檢察署檢察官
被　　　告　丙○○
選任辯護人　林鴻駿律師
上列被告因偽造文書案件，經檢察官提起公訴（95年度偵續字第
196號），本院判決如下：
    主  文
丙○○連續犯行使偽造私文書罪，處有期徒刑壹年捌月。
    事  實
一、丙○○分別自民國88年10月10日及90年4 月20日起，自任會
    首，在位於高雄巿小港區○○路46巷10號會員吳楊蘭住處，
    向丁○○、庚○○、癸○○、乙○○等人召集如附表一、二
    所示之82會期、72會期，每會均為新臺幣（下同）3000元之
    互助會（下分別略稱為10日會與20日會）。詎丙○○因嗣後
    財務狀況不佳，而萌冒標會款以為周轉之念，利用互助會會
    員彼此不熟識，且多數會員均信任會首而未親自到場投標，
    有機可乘，竟意圖為自己不法之所有，基於詐欺取財及偽造
    準私文書之概括犯意，於附表一、二所示時間，連續未經會
    員庚○○、乙○○、宋辛○○、己○○○、壬○○、戊○○
    、丁○○之同意，偽造其等之署押，並進而偽造依習慣或特
    約足認係其等會員持以競標之標單，而持向出席投標活動之
    會員行使，且均順利得標，足以生損害於其等及其他活會會
    員，再將此不實之得標結果向其餘未得標之活會會員口頭告
    知，致使活會會員陷於錯誤而交付會款，總計詐得411 萬60
    00元。嗣丙○○於93年1 月20日因週轉不靈而宣告止會，經
    活會會員比對會員癸○○依丙○○告知之開標結果製成紀錄
    ，查知己已為死會會員後，始知受騙上當。
二、案經告訴代理人庚○○訴請臺灣高雄地方法院檢察署檢察官
    偵辦起訴。
    理  由
一、按被告以外之人於審判外之言詞或書面陳述，除法律有規定
    者外，不得作為證據，刑事訴訟法第159 條第1 項定有明文
    。然被告以外之人於審判外之陳述，雖不符前4 條之規定，
    而經當事人於審判程序同意作為證據，法院審酌該言詞陳述
    或書面陳述作成時之情況，認為適當者，亦得為證據。當事
    人、代理人或辯護人於法院調查證據時，知有第159 條第1
    項不得為證據之情形，而未於言詞辯論終結前聲明異議者，
    視為有前項之同意，刑事訴訟法第159 條之5 亦定有明文。
    本件證人癸○○所提出互助會標單2 紙及證人庚○○、癸○○、戊○○、乙○○偵訊中之證述雖均屬審判外之言詞或書
    面陳述，惟被告丙○○、辯護人及檢察官於本院準備程序時
    均對前揭證據之證據能力表示無意見，亦未於言詞辯論終結
    前聲明異議，本院審酌上開言詞及書面陳述作成時之情況，
    核無違法取證或其他瑕疵，認為以之作為證據為適當，上開
    證據資料，自得作為證據。
二、訊據被告固坦承有召募如附表一、二所示之互助會，且未經
    丁○○同意，在標單上記載金額並偽簽「麗芝」參與競標之
    方式，冒標活會會員丁○○10日會中第39會期、第58會期互
    助會之事實不諱，惟辯稱除丁○○外，並未冒標會員庚○○
    、乙○○、宋辛○○、己○○○、壬○○、戊○○如附表一
    、二所示之會份，其中乙○○、辛○○等人均係透過庚○○
    來標會，標到的錢其有交給庚○○代為轉交云云置辯。經查
    ：
    (一)被告有偽簽丁○○名義冒標其會份以向其餘活會會員詐欺
    取財之犯行，業據被告坦承在卷，核與證人丁○○於本院審
    理中之證述相符，並有10日會得標紀錄1 紙在卷可考（分別
    見本院卷第55頁、第91頁），此部分之犯罪事實首堪認定。
    (二)又如附表一、二所示庚○○等人之得標紀錄，係證人癸○○於10日會、20日會開標時依據其親至現場之查證或事後電
    詢被告何人得標取得之資訊製成一情，業據證人癸○○證述
    明確，並有10日會、20日會得標紀錄各1 紙在卷可考（分別
    見95年度偵續字第196 號卷第61-62 頁、本院卷第90至93頁
    ），此亦經被告於本院調查程序中供稱「癸○○每一次開標
    之後都有問何人得標，如果她有去標會那裡她回家會登記。
    如果沒有來的話，她會打電話來問我何人標到，所以我的會
    單與她的記載都是一樣的」等語屬實（見本院卷第96背面至
    98頁），堪認癸○○所提出之標會紀錄確與實際標會情形相
    符。又證人庚○○、乙○○、宋辛○○、己○○○、壬○○
    、戊○○等人均否認有於附表一、二所示之日期參與競標並
    因而得標之事實（見本院卷第198-206 頁、第227-228 頁）
    ，本院審酌其等雖遭被告倒會，惟與被告前無仇怨，實無甘
    冒偽證罪責設詞攀誣之理，且對於癸○○提出之標會紀錄中
    ，確實有參與競標並得標的部分，亦照實證述，並無就標單
    上所示其等之得標紀錄一概否認之情形，認其等之證詞應屬
    可採，是被告確有於附表一、二所示之時地，冒標庚○○、
    乙○○、宋辛○○、己○○○、壬○○、戊○○等人同表所
    示會份之犯行，堪以認定。
    (三)被告雖以乙○○、辛○○等人均係透過庚○○來標會，標
    到的錢其有交給庚○○代為轉交云云置辯，惟為證人庚○○
    所否認。又死會之會款與活會本即不同，衡情庚○○果有假
    冒乙○○、宋辛○○之名義冒標而從中獲利，並藉由代為轉
    交標金予被告而企圖隱瞞犯行，被告自收取係活會標金即知
    與實際標會情形有異；縱庚○○為隱瞞乙○○、宋辛○○等
    人其等會份遭冒標之實情，進而貼補外標之標息而轉交符合
    實際標會情形之標金予被告，惟據證人乙○○證稱與被告係
    27年之朋友關係，平日繳交會錢係請被告來收等語（見本院
    卷第201 頁），足見被告並不乏與證人乙○○直接接觸之機
    會，就乙○○所參與之互助會，究係死會與活會之重要事項
    ，自可從直接收取之會款數額或言談間查知異狀，豈容庚○○一手遮天，是被告前揭所辯，顯係事後推諉卸責之詞，並
    不足採，其冒用庚○○、乙○○、宋辛○○、己○○○、壬○○、戊○○等人名義標會，並向活會會員詐財之偽造文書
    及詐欺取財犯行，俱堪認定。
    (四)又證人乙○○於本院審理中證稱，20日會有參加6 會，已
    經標了2 會，是標伊名字的2 會等語（見本院卷第200 頁背
    面），依卷附20日會得標會員名單顯示，證人乙○○計有5
    次得標紀錄，然無法辨識究何次得標紀錄係遭被告冒標，此
    外，復無其他積極證據足資證明被告冒用乙○○名義得標之
    確切時間，自應以得標在後之最有利於被告之方式認定之，
    亦即20日會得標紀錄單所載91年7 月20日、91年11月5 日、
    92 年9月20日係遭被告冒標；又證人己○○○於本院審理中
    證稱，10日會參加2 會，均係用伊的名字，已經標了1 會，
    另1 會沒有標等語（見本院卷第203 頁背面），依卷附10日
    會得標會員名單顯示，證人己○○○計有2 次得標紀錄，然
    亦無從辨識究何次得標紀錄係遭被告冒標，此外，復無其他
    積極證據足資證明被告冒用己○○○名義得標之確切時間，
    自應以同前最有利於被告之方式認定，即90年10月10日該次
    得標紀錄係遭被告冒標；又證人壬○○於本院審理中證稱，
    10 日 會參加5 會，其中4 會係以「阿香」之名義，另1 會
    係被告從別人那裡撥給伊的，記得係將陳秋蓮的會撥給伊，
    已經標了2 會，係用伊自己名字的部分等語（見本院卷第
    203 頁背面），依卷附10日會得標會員名單顯示，證人己○○○計有4 次得標紀錄（3 次以「阿香」名義，1 次以「陳
    秋蓮」名義），然亦無從辨識究何次得標紀錄係遭被告冒標
    ，此外，復無其他積極證據足資證明被告冒用壬○○名義得
    標之確切時間，自應以同前最有利於被告之方式認定，即91
    年1 月25日、92年6 月10日該2 次得標紀錄係遭被告冒標；
    至證人庚○○、壬○○雖均證稱10日會中，有以「陳秋蓮」
    名義加入1 會，均尚未參與競標，惟依10日會得標紀錄顯示
    「陳秋蓮」名義2 會分別在91年12月10日、92年6 月10日得
    標，則自均遭被告冒標甚明，自均構成被告犯罪事實之角度
    而言，即無須辨究哪一會屬庚○○、壬○○，均附此敘明。
    (五)按互助會中已得標之死會會員，依互助會契約，無論由何
    人得標，均有按期繳交會款之義務，故對已得標之死會會員
    並無詐欺可言，亦即被告所詐取者，應僅限於活會會員繳納
    之會款，而不及於死會會員所繳納之會款。本件10日會及20
    日會中被告擔任會首1 會及被冒標者不知遭冒標而繳交會款
    之會數，均應先予扣除，其計算方式為〔總會數- 已得標會
    數（已含被告之首會1 會）+ 已得標會數中被冒標而不知遭
    冒標繳交會款之會員數〕，從而，被告事前未經同意，偽簽
    庚○○、乙○○、宋辛○○、己○○○、壬○○、戊○○、
    丁○○之名義標取會款之方式，向各活會會員佯稱得標，致
    渠等陷於錯誤而按期繳納會款，共計詐得411 萬6000元（計
    算方式如附表所示）。
    (六)綜上所述，被告確有於附表所示之時間，連續冒用各活會
    會員之名義，謊稱得標而詐取會款之犯行，洵堪認定。
三、(一)按刑法於94年2 月2 日修正公佈，並於95年7 月1 日施行
    ，而行為後法律有變更者，適用行為時之法律。但行為後之
    法律有利於行為人者，適用最有利於行為人之法律，刑法第
    2 條第1 項定有明文。茲就本件適用之新舊法比較，臚列如
    下：
    1.按刑法第56條連續犯之規定業於94年2 月2 日修正公布刪
    除，是於新法修正施行後，被告如事實欄所示數次行使偽造
    準私文書及詐欺取財犯行，即須分論併罰。此刪除雖非犯罪
    構成要件之變更，但顯已影響行為人刑罰之法律效果，自屬
    法律有變更，依新法第2 條第1 項規定，比較新、舊法結果
    ，仍應適用較有利於被告之行為時法律即舊法論以連續犯。
    2.刑法第55條牽連犯之規定，於前開刑法修正時刪除，然犯
    一罪而其手段或目的之行為，均在新法施行前者，新刑法施
    行後，應依新法第2 條第1 項之規定，比較適用最有利於行
    為人之法律。因而比較新、舊法結果，被告所犯行使偽造準
    私文書與詐欺犯行間，因有手段、目的之牽連犯關係，依舊
    法得依牽連犯規定以一罪論；依新法之規定即應分論併罰，
    是自應適用較有利於被告等之行為時法律即舊法論以牽連犯
    3.綜上比較結果，自以適用修正前刑法之規定對被告較為有
    利，從而，本件應一體適用修正前刑法之規定。
    4.另按刑法第339 條第1 項固規定「意圖為自己或第三人不
    法之所有，以詐術使人將本人或第三人之物交付者，處五年
    以下有期徒刑、拘役或科或併科一千元以下罰金」，惟本件
    既未諭知罰金刑，而未適用刑法第33條第5 款關於罰金刑最
    低金額之規定，則刑法第33條第5 款雖於94年2 月2 日修正
    公佈，於95年7 月1 日施行規定：「罰金：新臺幣1 千元以
    上，以百元計算之」，仍無比較新舊法之必要，併予敘明。
    (二)按一般民間互助會競標係由參與者以標單簽寫會員姓名、
    標息，而以所寫標息最高者為得標，是標單係屬在紙上書寫
    之文字而依習慣及約定足以為表示一定用意之證明，依刑法
    第220 條第1 項規定以文書論。核被告丙○○所為，係犯刑
    法第216 條、第210 條、第220 條第1 項之行使偽造準私文
    書罪及同法第339 條第1 項之詐欺取財罪。被告偽造庚○○
    、乙○○、宋辛○○、己○○○、壬○○、戊○○、丁○○
    署押之行為為偽造準私文書行為之部分行為，又其偽造準私
    文書之低度行為，復為行使之高度行為所吸收，均不另論罪
    。被告如附表所示數次行使偽造準私文書及詐欺取財行為，
    時間緊接，方法相同，顯各係基於概括犯意而反覆為之，各
    為連續犯，爰依修正刑法第56條之規定，分別論以一偽造準
    私文書及詐欺取財罪，並均加重其刑。被告所犯上開連續行
    使偽造準私文書罪及連續詐欺取財罪之間，有方法目的之牽
    連關係，為牽連犯，應依修正前刑法第55條之規定，從一重
    之連續行使偽造準私文書罪論處。被告每次偽造投標單冒標
    得標後，向多數活會會員詐取財物，侵害多數人法益，係一
    行為觸犯數個相同詐欺取財罪名，為同種想像競合犯，應依
    刑法第55條規定，從一重處斷。
    (三)次按刑事訴訟法第260 條明定「不起訴處分已確定者」，
    並不包括僅在起訴書中附帶說明被告行為不構成某罪，並未
    獨立予以不起訴處分者，檢察官自得就該罪另行起訴，不受
    刑事訴訟法第260 條之拘束（最高法院72年度台上字第3311
    號判決、法務部74年3 月30日【74】法檢(二)字第843 號法律
    座談會研究意見參照）。從而，本件被告冒標證人庚○○、
    乙○○、戊○○會份之行使偽造準私文書及詐欺犯行，雖前
    經臺灣高雄地方法院檢察署檢察官因認犯罪嫌疑不足，惟該
    部分若成立犯罪，與起訴書犯罪事實欄所載被告冒標丁○○
    會份之詐欺取財與行使偽造準私文書犯行，有連續犯之裁判
    上一罪關係，經不另為不起訴處分在案，然揆諸上開說明，
    既不受刑事訴訟法第260 條規定之拘束，本院自得併予審理
    ；又本件被告冒標證人宋辛○○、己○○○、壬○○會份之
    行使偽造準私文書及詐欺犯行，亦有連續犯之裁判上一罪關
    係，業經認定如前，為起訴效力所及，本院亦得併予審理，
    均附此敘明。爰審酌被告召集如附表所示之互助會，竟不思
    以正當之手法經營，為圖一己私利，而利用擔任互助會會首
    之機會，冒用告訴人之名義投標如附表所示之互助會，致生
    損害於各該互助會之活會會員，顯見惡性非輕，且經通緝到
    案，犯後猶飾詞狡辯，態度不佳，詐得金額高達411 萬6000
    元，惟念及其無前科，有臺灣高等法院被告前案紀錄表1 份
    在卷可考（見本院卷第244 頁），並有陸續返還部分會員款
    項等一切情狀，量處如主文所示之刑，以示儆懲。
    (三)至被告於如附表所示之25紙標單上偽造告訴人庚○○、乙○○、宋辛○○、己○○○、壬○○、戊○○、「麗芝」之
    署押各1 枚，因被告上開互助會開標後即將標單丟掉，業據
    證人癸○○證述在卷（見本院卷第197 頁），應可認附表所
    示該2 互助會之標單均已滅失，則標單上之偽造前揭告訴人
    等之署押亦已隨之滅失，爰不依刑法第219 條宣告沒收，併
    此敘明。
據上論斷，應依刑事訴訟法第299 條第1 項前段，刑法第2 條第
1 項前段、修正前第56條、修正前第55條，第339 條第1 項、第
216 條、第220 條第1 項、第210 條、第55條，刑法施行法第1
條之1 ，判決如主文。
本案經檢察官甲○○到庭執行職務。
中　　華　　民　　國　　96　　年　 　8　　月　 　6　　日
                  刑事第六庭    審判長法　官   曾逸誠
                                      法  官   李  蓓
                                      法  官   王  琁
以上正本證明與原本無異。
如不服本判決應於收受本判決後10日內向本院提出上訴書狀，並
應敘述具體理由，如未敘述上訴理由者，應於上訴期間屆滿後20
日內補提理由書狀於本院（均須按他造當事人之人數附繕本）「
切勿逕送上級法院」。
中　　華　　民　　國　　96　　年　　8 　　月　　6 　　日
                                      書記官   黃國忠
附錄本案論罪科刑法條全文：
中華民國刑法第339條
（普通詐欺罪）
意圖為自己或第三人不法之所有，以詐術使人將本人或第三人之
物交付者，處5 年以下有期徒刑、拘役或科或併科1 千元以下罰
金。
以前項方法得財產上不法之利益或使第三人得之者，亦同。
前二項之未遂犯罰之。
中華民國刑法第216條
（行使偽造變造或登載不實之文書罪）
行使第 210 條至第 215 條之文書者，依偽造、變造文書或登載
不實事項或使登載不實事項之規定處斷。
中華民國刑法第210條
（偽造變造私文書罪）
偽造、變造私文書，足以生損害於公眾或他人者，處 5 年以下有
期徒刑。
附表一：
  ┌─┬────┬───┬──┬───┬────┬───┬───┐
  │編│ 互助會 │姓  名│冒標│冒標日│詐欺金額│標  息│說明  │
  │號│        │      │會數│期    │        │      │      │
  ├─┼────┼───┼──┼───┼────┼───┼───┤
  │1.│88年10月│庚○○│ 22 │90.02 │18萬6000│3320元│計算方│
  │  │10日起至│（李啟│    │.10   │元      │      │式為（│
  │  │93年11月│湖）  │    │      │        │      │總會數│
  ├─┤10日止，├───┼──┼───┼────┼───┤- 得標│
  │2.│每月10日│庚○○│ 27 │90.06.│17萬4000│3620元│會數+ │
  │  │開標，每│（陳玉│    │10    │元      │      │得標會│
  │  │3 個月加│勤）  │    │      │        │      │數中被│
  ├─┤開1 次，├───┼──┼───┼────┼───┤冒標而│
  │3.│採外標制│庚○○│ 35 │90.12.│16萬2000│2880元│不知遭│
  │  │，會金新│      │    │10    │元      │      │冒標繳│
  ├─┤臺幣（下├───┼──┼───┼────┼───┤交會款│
  │4.│同）3000│庚○○│ 47 │91.09.│13萬8000│1860元│之會數│
  │  │元，共計│（余秋│    │10    │元      │      │）×當│
  │  │82會    │雲）  │    │      │        │      │期應繳│
  ├─┤        ├───┼──┼───┼────┼───┤交之會│
  │5.│        │庚○○│ 51 │91.12.│12萬9000│2160元│款    │
  │  │        │（陳秋│    │10    │元      │      │      │
  │  │        │蓮）  │    │      │        │      │      │
  ├─┤        ├───┼──┼───┼────┼───┤      │
  │6.│        │庚○○│ 61 │92.07.│11萬1000│1660元│      │
  │  │        │（陳玉│    │25    │元      │      │      │
  │  │        │花）  │    │      │        │      │      │
  ├─┤        ├───┼──┼───┼────┼───┤      │
  │7.│        │庚○○│ 64 │92.10.│10萬5000│1260元│      │
  │  │        │（李啟│    │10    │元      │      │      │
  │  │        │湖）  │    │      │        │      │      │
  │  │        ├───┼──┼───┼────┼───┤      │
  │  │        │乙○○│ 15 │89.09.│20萬4000│1000元│      │
  │  │        │      │    │10    │元      │      │      │
  │  │        ├───┼──┼───┼────┼───┤      │
  │  │        │乙○○│ 34 │90.11.│16萬2000│2620元│      │
  │  │        │      │    │10    │元      │      │      │
  ├─┤        ├───┼──┼───┼────┼───┤      │
  │8.│        │宋劉明│ 28 │90.07.│17萬4000│3680元│      │
  │  │        │珠（劉│    │10    │元      │      │      │
  │  │        │明珠）│    │      │        │      │      │
  │  │        │      │    │      │        │      │      │
  ├─┤        ├───┼──┼───┼────┼───┤      │
  │9.│        │宋劉明│ 41 │91.04.│15萬3000│1200元│      │
  │  │        │珠（宋│    │25    │元      │      │      │
  │  │        │管菁）│    │      │        │      │      │
  ├─┤        ├───┼──┼───┼────┼───┤      │
  │10│        │張簡秀│ 32 │90.10.│16萬5000│2420元│      │
  │  │        │全    │    │10    │元      │      │      │
  ├─┤        ├───┼──┼───┼────┼───┤      │
  │11│        │壬○○│ 37 │91.01.│15萬9000│1860元│      │
  │  │        │（阿香│    │25    │元      │      │      │
  │  │        │）    │    │      │        │      │      │
  ├─┤        ├───┼──┼───┼────┼───┤      │
  │12│        │壬○○│ 59 │92.06.│11萬4000│1420元│      │
  │  │        │（陳秋│    │10    │元      │      │      │
  │  │        │蓮）  │    │      │        │      │      │
  ├─┤        ├───┼──┼───┼────┼───┤      │
  │13│        │戊○○│ 53 │92.01.│12萬6000│2100元│      │
  │  │        │（劉錦│    │25    │元      │      │      │
  │  │        │興）  │    │      │        │      │      │
  ├─┤        ├───┼──┼───┼────┼───┤      │
  │14│        │丁○○│ 39 │91.03.│15萬6000│1520元│      │
  │  │        │      │    │10    │元      │      │      │
  ├─┤        ├───┼──┼───┼────┼───┤      │
  │15│        │丁○○│ 58 │92.05.│11萬4000│1520元│      │
  │  │        │      │    │10    │元      │      │      │
  ├─┤        ├───┴──┴───┴────┼───┴───┤
  │  │        │本會詐欺金額為253萬2000元     │              │
  └─┴────┴───────────────┴───────┘
附表二：
 ┌─┬────┬───┬──┬────┬───┬───┬────┐
 │編│ 互助會 │ 姓名 │冒標│冒標日期│詐欺金│標  息│ 說  明 │
 │號│        │      │會數│        │額    │      │        │
 ├─┼────┼───┼──┼────┼───┼───┼────┤
 │1.│90年4 月│庚○○│ 7  │90.09.05│19萬  │2000元│計算方式│
 │  │20日起至│（陳玉│    │        │8000元│      │為（總會│
 │  │94年4 月│花）  │    │        │      │      │數- 得標│
 ├─┤20日止，├───┼──┼────┼───┼───┤會數+ 得│
 │2.│每月20日│庚○○│ 15 │91.02.20│18 萬 │1080元│標會數中│
 │  │開標，每│      │    │        │元    │      │被冒標而│
 ├─┤3 個月加├───┼──┼────┼───┼───┤不知遭冒│
 │3.│開1 次，│庚○○│ 22 │91.07.05│16 萬 │1110元│標繳交之│
 │  │採外標制│（李啟│    │        │2000元│      │會款之會│
 │  │，會金新│湖）  │    │        │      │      │數）×當│
 ├─┤臺幣（下├───┼──┼────┼───┼───┤期應繳交│
 │4.│同）3000│庚○○│ 32 │92.01.20│14 萬 │1430元│之會款  │
 │  │元，共計│（陳玉│    │        │1000元│      │        │
 │  │72會    │花）  │    │        │      │      │        │
 ├─┤        ├───┼──┼────┼───┼───┤        │
 │5.│        │庚○○│ 35 │92.03.20│13 萬 │1380元│        │
 │  │        │      │    │        │5000元│      │        │
 ├─┤        ├───┼──┼────┼───┼───┤        │
 │6.│        │庚○○│ 38 │92.05.20│13 萬 │1260元│        │
 │  │        │（陳玉│    │        │2000元│      │        │
 │  │        │花）  │    │        │      │      │        │
 ├─┤        ├───┼──┼────┼───┼───┤        │
 │7.│        │乙○○│ 23 │91.07.20│16 萬 │1210元│        │
 │  │        │      │    │        │2000元│      │        │
 ├─┤        ├───┼──┼────┼───┼───┤        │
 │8.│        │乙○○│ 28 │91.11.05│15 萬 │2000元│        │
 │  │        │      │    │        │元    │      │        │
 ├─┤        ├───┼──┼────┼───┼───┤        │
 │9.│        │張簡秀│ 11 │90.11.20│18萬  │1360元│        │
 │  │        │全（秀│    │        │9000元│      │        │
 │  │        │全）  │    │        │      │      │        │
 ├─┤        ├───┼──┼────┼───┼───┤        │
 │10│        │張簡秀│ 36 │92.04.20│13 萬 │1520元│        │
 │  │        │全（秀│    │        │5000元│      │        │
 │  │        │全）  │    │        │      │      │        │
 ├─┴────┼───┴──┴────┴───┼───┴────┤
 │            │本會詐欺金額為158萬4000元     │                │
 └──────┴───────────────┴────────┘
